# 请教股份支付相关问题

提问人：4728seven 时间：2019-11-18 06:30:29
陈版好，想请教一个有关股份支付认定的问题：A 公司持有 B 公司股份（持股比例<10%），B 公司接受了外部咨询公司C公司的咨询服务，同时 A公司和 C 公司签订协议由 A 公司向 C公司增发自身股份用以支付相关的咨询服务费，请问一下这种情况是否还满足股份支付的认定情况？在 B 公司所在的集团合并层面，是否可以直接视作捐赠收入进行会计处理？
谢谢陈版！

回答人：chenyiwei
建议首先了解：A 只是 B 的小股东，但为何要由 A 独立承担 B 接受 C提供的咨询服务的成本？A 是否可从 B 或者B 的其他股东就此获得补偿？
或者是否还存在其他相关联的安排？
假设该安排确实具有合理的商业理由，A 也不会从其他方面获得补偿，则 A应按增发股份的公允价值确认股本和资本公积的增加额，同时借记对 B 公司的股权投资（金融资产）的成本。B 的大股东的合并报表层面，则按 A增发股份的公允价值（或者B 所接受C 提供服务的公允价值）确认资本公积的增加，同时借记管理费用。